最高法院刑事判決　　　　　　　　　　　　　　　八十六年度台上字第五八五六號
　　上　訴　人　甲○○
右上訴人因侵占案件，不服台灣高等法院中華民國八十六年七月二十五日第二審判決
（八十六年度上訴字第二四一五號，起訴案號：台灣台北地方法院檢察署八十三年度
偵字第二三九七一號），提起上訴，本院判決如左：
    主  文
上訴駁回。
    理  由
按刑事訴訟法第三百七十七條規定，上訴於第三審法院，非以判決違背法令為理由，
不得為之。是提起第三審上訴，應以原判決違背法令為理由，係屬法定要件。如果上
訴理由狀並未依據卷內訴訟資料，具體指摘原判決不適用何種法則或如何適用不當，
或所指摘原判決違法情事，顯與法律規定得為第三審上訴理由之違法情形，不相適合
時，均應認其上訴為違背法律上之程式，予以駁回。本件上訴人甲○○上訴意旨略稱
：上訴人侵占所收取屬於必新股份有限公司（下稱必新公司）之貨款後，深具悔意，
因一時無法籌集資金與必新公司和解，致遭必新公司提起告訴，上訴人僅係將當月份
未交公司之貨款轉借給陳金生，陳金生亦有簽發支票交上訴人送回必新公司，上訴人
並非連續侵占，富一藥局之印章如何取得，上訴人確不知情，上訴人所欠侵占之貨款
，已設法償還中，原審判處有期徒刑八月，實難甘服，請能體恤上訴人已有悔意，父
母年老，從輕發落，予以緩刑之宣告云云。惟查：原判決認定上訴人連續侵占其業務
上所收貨款計新台幣（下同）一百九十八萬五千五百七十九元，並與陳金生、潘玉珠
偽造支票背面「富一藥局」之背書，已明業據上訴人於偵、審中供認不諱，核與必
新公司負責人張智誠指述之情節相符，並經證人柯喬獻、李錦和、劉成國供證屬實，
復有侵占款項明細表、上訴人出具承認挪用一百九十八萬五千五百六十元之八十三年
十月十四日證明書、誓約書、永誠藥局交付支票聲明書、弘達藥局交付票據聲明書、
黃蘭英所簽發並蓋有偽造「富一藥局」印章為背書之支票影本、「富一藥房」聲明書
，侵占款項明細、退票理由單附卷可稽，為其所憑之證據及認定之理由。按上訴人於
檢察官偵查時供認：「富一藥局的店印是陳金生偽造的，但我知此事，我跟他一起去
刻章蓋上去交回公司」（見偵二三九七一號卷第三六頁背面），且於原審審理時供認
係分多次侵占（參見原審卷第三六頁正面、訴緝卷第三頁正面）。上訴意旨就原審已
經確認事實，且於理由內說明得心證之事項，於上訴本院復為事實上之爭執，且指摘
量刑過重，難謂係適法之第三審上訴理由，其上訴違背法律上之程式，應予駁回。本
件既從程序上予以駁回，請求輕判准予宣告緩刑，自無從斟酌。又本件係刑事訴訟法
第三百七十六條第三款之案件，惟於修正刑事訴訟法施行前，原得上訴於第三審法院
，且已繫屬於法院，依刑事訴訟法施行法第五條第一項規定，仍應依修正前之法定程
序終結之，附此說明。
據上論結，應依刑事訴訟法第三百九十五條前段，判決如主文。
中      華      民      國    八十六    年      十      月      三      日
                              最高法院刑事第二庭
                                  審判長法官  施  文  仁
                                        法官  陳  炳  煌
                                        法官  張  淳  淙
                                        法官  洪  文  章
                                        法官  林  錦  芳
      右正本證明與原本無異
                                              書  記  官
中      華      民      國    八十六    年      十      月      七      日
